臺灣南投地方法院刑事判決
111年度原簡上字第4號
上  訴  人  臺灣南投地方檢察署檢察官 
被      告  幸喆  




指定辯護人 本院公設辯護人許定國  
上列上訴人因被告竊盜案件，不服本院民國111年5月24日110年
度投原簡字第25號所為第一審刑事簡易判決（聲請簡易判決處刑
案號：110年度偵字第6647號），本院判決如下：
    主  文
上訴駁回。
    犯罪事實及理由
一、審理範圍
    按上訴得對於判決之一部為之；上訴得明示僅就判決之刑、
    沒收或保安處分一部為之；對於簡易判決有不服者，得上訴
    於管轄之第二審地方法院合議庭；第一項之上訴，準用第三
    編第一章及第二章除第361條外之規定，刑事訴訟法第348條
    第1項、第3項、第455條之1第1項、第3項分別定有明文。本
    件被告幸喆因竊盜案件，經原審判決判處有期徒刑4月。上
    訴人即檢察官於上訴書內具體載明僅就原審未論累犯部分提
    起上訴，並於本院審理時亦表明僅就累犯部分上訴（見本院
    卷第141頁），故本件上訴範圍僅限於刑之部分。
二、科刑所依據之犯罪事實及罪名
　㈠原審認定之犯罪事實
　　被告於民國110年10月2日23時許，在苗栗縣○○市○○街00巷00
    號公司宿舍，意圖為自己不法之所有，基於竊盜之犯意，先
    在宿舍客廳桌上，竊取其被害人蔣仁杰所有之機車鑰匙後，
    再以該鑰匙發動竊取停放於宿舍前之車牌號碼000-0000號普
    通重型機車得手，供己代步使用，騎至南投縣○○鄉地○村○○
    巷00○0號外停放，於同年月6日經警方在該處查獲該失竊車
    輛並發還被害人。　　　
　㈡原審認定之罪名
　　核被告所為，係犯刑法第320條第1項竊盜罪。
三、檢察官上訴意旨略以：
　㈠原審判決理由先認為本件不構成累犯，卻又認為可作為量刑
    依據，判決理由自相矛盾。又簡易判決之場合，無檢察官參
    與，而事實上無大法庭裁定意旨適用程序之場合，且則縱使
    檢察官就累犯事實並未為主張或未為舉證，原審仍得視個案
    情節斟酌取捨。若要認定不構成累犯，應先轉為通常程序審
    理，實際調查相關證據才能為累犯之認定。
　㈡綜上所述，原審認事用法顯有不當，請求撤銷原判決，更為
    適法之判決。
四、本院認定部分：
　㈠本件檢察官已在聲請簡易判決處刑書內具體記載被告因竊盜
    、公共危險等案件經法院以判處有期徒刑，並於109年9月30
    日執行完畢，且提出刑案資料查註紀錄表為佐證，認被告構
    成累犯，請求依刑法第47條第1項之規定加重其刑，本院認
    就被告構成累犯之事實，已經檢察官主張並具體指出證明之
    方法，核無違誤。
　㈡然檢察官於聲請簡易判決處刑書中均未說明被告為何須加重
    其刑，難認檢察官就被告累犯加重其刑之事項已具體指出證
    明方法及說明責任，是原審判決未依累犯規定加重，即無違
    法可言。何況本院審酌原審於量刑審酌時，已就被告上開構
    成累犯前案紀錄在行為人品行予以審酌；又被告犯後坦承犯
    行，且其所竊得機車，亦已發還被害人，而原審量處被告有
    期徒刑4月，顯然於量刑時就被告前案紀錄已為充分考量，
    是本院認原判決對被告量處有期徒刑4月，已足就被告所應
    負擔罪責予以充分評價，依重複評價禁止之精神，原審雖未
    認被告為累犯，有些許瑕疵，但並無礙被告實質刑責，無撤
    銷改判之必要，是檢察官上訴無理由，應予駁回。
據上論斷，應依刑事訴訟法第455條之1第1項、第3項、第368條
，判決如主文。
本案經檢察官張弘昌聲請簡易判決處刑，檢察官張弘昌提起上訴
，檢察官劉景仁、吳宣憲到庭執行職務。
中　　華　　民　　國　　111 　年　　12　　月　　7　　日
　　　　　　　　　刑事第四庭  審判長法　官　何玉鳳
　　　　　　　　　                  法  官  李怡貞
　　　　　　　　　                  法  官  吳宗育
以上正本與原本無異。
不得上訴。
    　　　　　　　　　　　　　　　　書記官　王小芬
中　　華　　民　　國　　111 　年　　12　　月　　8 　　日